【裁判字號】    95,易,235
【裁判日期】    950831
【裁判案由】    竊盜
【裁判全文】
臺灣花蓮地方法院刑事判決               95年度易字第235號
公  訴  人  臺灣花蓮地方法院檢察署檢察官
被      告  甲○○
上列被告因竊盜案件，經檢察官提起公訴（95年度偵字第3617號
），因被告於準備程序進行中就被訴事實為有罪之陳述，經本院
合議庭裁定由受命法官獨任進行簡式審判程序，並判決如下：
    主  文
甲○○攜帶兇器竊盜未遂，累犯，處有期徒刑陸月，如易科罰金
，以銀元佰元即新臺幣玖佰元折算壹日。
    事  實
一、甲○○前因犯竊盜案件，先後經本院及本院花蓮簡易庭判處
    有期徒刑9月、3月確定，二案接續執行，於民國95年3 月31
    日縮刑期滿執行完畢，竟不知悔改。復意圖為自己不法之所
    有，於95年6月4日17時40分許，在花蓮縣吉安鄉○○村○○
    路○段559號工寮旁，持兆學企業社所有客觀上可作為兇器使
    用之老虎鉗1 把，竊取乙○○所有之電氣箱內電纜線，嗣因
    甲○○將上開電纜線剪斷一端後，造成工寮內停電，乙○○
    外出查看而發覺上情，甲○○隨即駕車逃離現場而未遂。案
    經乙○○記下甲○○所駕駛之車牌號碼U9─9830號自小貨車
    車號，報警查獲。
二、案經被害人乙○○訴由花蓮縣警察局吉安分局報告臺灣花蓮
    地方法院檢察署檢察官偵查起訴。
    理  由
一、被告甲○○於上揭時間、地點竊取電纜線未遂一情，業據被
    告於本院審理中坦承不諱，經核與告訴人乙○○於警詢、偵
    查中指述之失竊情節相符，並有現場照片3 幀在卷可佐，被
    告上開自白與事實相符，堪信為真實。本案事證明確，被告
    犯行洵堪認定，應予依法論科。
二、按行為後法律有變更者，適用行為時之法律，但行為後之法
    律有利於行為人者，適用最有利於行為人之法律，刑法第 2
    條第1項定有明文。查被告行為後，有關刑法第26條未遂犯
    、第47條累犯及第41條第1項前段易科罰金折算標準等規定
    均有變更，並於民國94年2月2日修正公布，於95年7月1日施
    行（以下簡稱新刑法），茲就上開法條新舊法比較後，綜其
    全部罪刑之結果（均詳如附表），行為後（即新刑法）之規
    定均未有利於被告（最高法院95年第8次刑事庭會議決議可
    資參照），故應適用行為時之法律（即修正前刑法）。
二、核被告所為，係犯刑法第321條第2項、第1項第3款之攜帶兇
    器竊盜未遂罪，並應依修正前刑法第26條前段規定按既遂犯
    之刑減輕之。被告有事實欄所示之前科及執行紀錄，有臺灣
    高等法院被告前案紀錄表1份在卷可稽，其於5年以內再犯本
    件有期徒刑以上之罪，為累犯，應依修正前刑法第47條規定
    加重其刑。爰審酌被告有多次竊盜罪前科，有前開刑案紀錄
    表可參，竟仍不知悔改，復竊取他人物品，破壞社會經濟秩
    序、對被害人造成之損失，及其犯罪後坦承犯行之態度等一
    切情狀，量處如主文所示之刑，並諭知易科罰金之折算標準
    。至被告所攜帶之老虎鉗1 把，雖係供被告犯竊盜罪之工具
    ，然為兆學企業社所有一情，業據被告於偵查及本院審理中
    供述明確。此外，復查無其他證據足證其為被告所有，爰不
    予宣告沒收，附此敘明。
據上論斷，應依刑事訴訟法第299條第1項前段、第273條之1第1
段，刑法第2條第1項前段、第321條第1項第3款、第2項，修正前
刑法第26條前段、第47條、第41條第1項前段，罰金罰鍰提高標
準條例第1條前段，修正前罰金罰鍰提高標準條例第2條，現行法
規所定貨幣單位折算新臺幣條例第2條，判決如主文。
本案經檢察官李殷財到庭執行職務。
中    華    民    國    95    年    8    月    31     日
                          臺灣花蓮地方法院刑事第二庭
                                      法  官  俞秀美
以上正本證明與原本無異。
如不服本判決，應於判決送達後10日內，向本院提出上訴狀。
                                      書記官
中    華    民    國   95      年   8     月   31     日
附錄本案論罪科刑之法條：
中華民國刑法第320條
意圖為自己或第三人不法之所有，而竊取他人之動產者，為竊盜
罪，處5年以下有期徒刑、拘役或5百元以下罰金。
意圖為自己或第三人不法之利益，而竊佔他人之不動產者，依前
項之規定處斷。
前2項之未遂犯罰之。
附表：
┌───┬───────┬────────┬──────┐
│比較  │舊刑法於本案適│新刑法於本案適用│依從舊從輕原│
│法條  │用之法律效果  │之法律效果      │則比較結果  │
├───┼───────┼────────┼──────┤
│刑法第│未遂犯之處罰，│移列至第25條第2 │本條依新、舊│
│26條前│得按既遂犯之刑│項：未遂犯之處罰│法比較被告均│
│段    │減輕之。      │，以有特別規定者│得按既遂犯之│
│      │              │為限，並得按既遂│刑減輕之，新│
│      │              │犯之刑減輕之。  │刑法之規定並│
│      │              │                │未較有利於被│
│      │              │                │告。        │
├───┼───────┼────────┼──────┤
│刑法第│受有期徒刑之執│受有期徒刑之執行│本條依新、舊│
│47條  │行完畢，或受無│完畢，或受無期徒│法比較被告均│
│      │期徒刑或有期徒│刑或有期徒刑一部│構成累犯，新│
│      │刑一部之執行而│之執行而赦免後，│刑法並未較有│
│      │赦免後，5 年以│5年以內故意再犯 │利於被告。  │
│      │內再犯有期徒刑│有期徒刑以上之罪│            │
│      │以上之罪者，為│者，為累犯，加重│            │
│      │累犯，加重本刑│本刑至2分之1。  │            │
│      │至2分之1。    │                │            │
├───┼───────┼────────┼──────┤
│刑法第│依修正前罰金罰│如易科罰金，以新│本條從修正前│
│41條第│鍰提高標準條例│臺幣1千元、2千元│刑法較有利於│
│1項前 │第2 條規定，易│或3千元折算1日  │被告。      │
│段    │科罰金數額提高│                │            │
│      │為100 倍，如易│                │            │
│      │科罰金，以銀元│                │            │
│      │300 元即新臺幣│                │            │
│      │900元折算1日。│                │            │
├───┴───────┴────────┴──────┤
│綜合比較結果：                                        │
│本案綜其全部罪刑之比較，無論未遂犯、累犯、易科罰金之規│
│定，新刑法規定均未較有利於被告，故本案應一體適用行為時│
│即修正前刑法。                                        │
└───────────────────────────┘


司法院資訊處製作；財團法人民間司法改革基金會備份。
